Inventaris van het archief van de Commissie van Defensie te Woerden, 1787
Nationaal Archief, Den Haag
. Krachtens de zelfde resolutie zetten zij zich vervolgens aan het schrijven van een algemene verantwoording, die echter nooit in het bezit van de Staten zou komen. Toen de Provisionele Representanten in 1795 namelijk aan de macht kwamen verklaarden zij als opvolger van de Staten van Holland dat alle resoluties van vóór die tijd niet langer meer van kracht waren. Dit hield tevens een eerherstel in voor de voormalige Commissieleden
RAZH, Commissie van Defensie te Woerden, inv.nr. 252.
. Hiermee kwam tevens voor hen de verplichting te vervallen om het rapport, waaraan zij toen nog volop bezig waren, in te leveren bij het college, dat in de plaats van de Staten van Holland was gekomen. Desalniettemin bleven de Commissieleden van oordeel, dat hun werkzaamheden toch in een rapport verdedigd moesten worden. Toen het tenslotte in 1803 klaar was, wilde F.G. Blok "het Omstandig Verslag" in druk uitgeven
RAZH. Commissie van Defensie te Woerden, inv.nr. 338.
. Dit zou niet doorgaan, maar sterker nog, M. van Toulon stelde in december 1816 aan C. van Foreest voor om, als de langst levende van hen beiden overleden zou zijn, de overgebleven stukken van de Commissie te verbranden
RAZH, Commissie van Defensie te Woerden, inv.nr.
. Ook dit voorstel werd gelukkig niet ten uitvoer gebracht. Zodoende kon het archief in particuliere handen blijven.
Door vererving kwam het archief tenslotte in het bezit van de Stichting Van Foreest, Van Egmond en Van de Nijenburgh te Heiloo, die in 1966 ertoe overging om het aan het Rijksarchief in Zuid-Holland in bewaring te geven
Akte van overdracht, correspondentienr. B nr. 150; Verslagen omtrent 's Rijks oude archieven, tweede serie, 1966, dl.XXXIX.
.
Het archief is voor langere tijd in beheer, niet in eigendom verkregen.
Inhoud en structuur van het archief
3.01
Ordening van het archief
Bij de ordening van zowel het eerste gedeelte van het archief, het eigenlijke archief van de Commissie, dat tijdens de werkzaamheden werd gevormd, als het tweede gedeelte, dat stukken bevat die na het ontslag van de Commissie tot stand zijn gekomen, is uitgegaan van de methode van ordening naar functies
Lexicon, nr. 13.
.
In het eerste gedeelte zijn de bestanddelen geordend volgens de onderwerpen, waarop zij betrekking hebben, zoals bijvoorbeeld bij de rubrieken "Verdediging te land" respectievelijk "te water" is gedaan. In het tweede gedeelte zijn de bestanddelen echter chronologisch geordend.
Er komen in deze inventaris twee verschillende soorten beschrijvingen van bijlagen voor. Wanneer deze raaterieel een eenheid vormen met het stuk, dat in de hoofdbeschrijving werd opgenomen, hetzij doordat de tekst van de bijlage hiervan een onderdeel uitmaakte, hetzij doordat de tekst ervan op hetzelfde stuk was afgeschreven, is dit ook aan de beschrijving te zien. In dat geval volgt namelijk direct na de vermelding van het jaartal en het ontwikkelingsstadium van de hoofdbeschrijving, achter een puntkomma, de mededeling "met een bijlage" met een kleine letter. Wanneer hier echter eerst een punt staat en de mededeling "Met een bijlage" met een hoofdletter begint, wil dit zeg-gen, dat deze in een apart stuk is belichaamd. Dit onderscheid komt bovendien tot uitdrukking in de materiële beschrijving, daar in het laatste geval altijd van minstens twee stukken sprake zal zijn
RAZH, Commissie van Defensie te Woerden, inv.nrs. 154 en 155.
.
Tenslotte dient nog te worden vermeld, dat wanneer een stuk een afschrift is en er geen datering op volgt, aangenomen is dat dit een gelijktijdig afschrift is geweest.
Aanwijzingen voor de gebruiker
Openbaarheidsbeperkingen
Volledig openbaar.
Materiële beperkingen
Aanvraaginstructie
Openbare archiefstukken kunnen online worden aangevraagd en gereserveerd. U kunt dit ook via de terminals in de studiezaal van het Nationaal Archief doen. Om te kunnen reserveren dient u de volgende stappen te volgen:
U maakt een profiel aan op www.gahetna.nl, en logt vervolgens in
Via de archiefinventaris (alleen de beschrijvingen met rode nummers) selecteert u het gewenste archiefstuk door op de knop 'Reserveren' te klikken
In het volgende scherm geeft u aan op welke dag u het archiefstuk wilt inzien
Indien u zich bevindt in de studiezaal en een tafelnummer heeft ontvangen kunt u dit nummer vermelden. Als u geen tafelnummer heeft kunt u tafelnummer 777 laten staan
Vervolgens bevestigt u uw reservering door deze te versturen.
Verwant materiaal
Beschikbaarheid van kopieën
Bijlagen
Concordantie
VIII 1
XIV 2
III 3
IV12 4
IIa 5
IIb 6
XVI 7
XVI 8
XVI 9
XVI 10
XVIb/XX/XVII 11
XVII 12
XIX 13
IV5 14
IV9 15
IV9 16
IV9 17
IV9 18
IV9 19
IV9 20
IV9 21
IV9 22
IV9 23
IV9 24
IV9 25
IV9 26
IV9 27
IV9 28
IV9 29
IV9 30
IV9 31
IV9 32
IV9 33
IV9 34
IV9 35
IV9 36
IV9 37
IV9 38
IV9 39
IV9 40
IV9 41
IV9 42
IV9 43
IV9 44
IV9 45
IV9 46
IV9 47
IV9 48
IV9 49
IV9 50
IV9 51
IV9 52
IV9 53
IV9 54
IV9 55
IV9 56
IV9 57
IV9 58
IV9 59
IV9 60
IV9 61
IV9 62
IV9 63
IV9 64
IV9 65
IV9 66
IV9 67
IV9 68
IV9 69
IV9 70
IV9 71
IV9 72
IV12 73
XVIII 74
IV3 75
IV7 76
IV7 77
IV8 78
IV3 79
IV1 80
IV12 81
IV12 82
IV6 83
IV12 84
IV8 85
IV5 86
IV5 87
IV12 88
IV12 89
IV12 90
IV12 91
IV4 92
IV4 93
IV2 94
IV2 95
IV2 96
IV12 97
IV12 98
IV5 99
IV12 100
IV3, VIII 101
IV3 102
VIII 103
IV12 104
IV12 105
IV6 106
IV12 107
IV5 108
IV5 109
IV12 110
IV12 111
IV12 112
IV9 113
IV2 114
VIII 115
IV12 116
XXI 117
V-A 118
V-A 119
V-A 120
V-A 121
V-A 122
V-A 123
V-A 124
V-A 125
V-A 126
V-A 127
V-A 128
V-A 129
V-A 130
V-A 131
V-A 132
V-A 133
VIII 134
VI 135
VI 136
VI 137
VI 138
VI 139
VI 140
VI 141
VI 142
VI 143
VI 144
VI 145
VI 146
VI 147
VI 148
V 149
VI 150
VI 151
VI 152
VI 153
VI 154
VI 155
VI 156
V 157
VI 158
VI 159
V-B 160
V-B 161
V-B 162
V-B 163
V-B 164
V-B 165
V-B 166
V-B 167
V-B 168
V-B 169
V-B 170
V-B 171
V-B 172
V-B 173
VIII 174
IV10 175
IV5 176
VIII 177
VIII 178
VIII 179
IV12 180
IV12 181
IV12 182
XXII 183
IV12 184
IV12 185
IV12 186
IV12 187
IV 188
IV4 189
IV4 190
IV12 191
X 192
IV12 193
IV12 194
X 195
IV12 196
X 197
IV12 198
IV12 199
IV12 200
IV12 201
IV12 202
IV6 203
IV6 204
IV6 205
IV6 206
IV6 207
IV6 208
IV12 209
IV11 210
XIII, V-A 211
IX 212
V-A 213
IX 214
V 215
IX 216
XIV 217
V 218
V-A 219
V-A 220
XII 221
IV11 222
IV9 223
IV9 224
V 225
V 226
IV9 227
IV11 228
IV9 229
XXIII 230
XXIII 231
XXIII 232
XXIII 233
XXIII 234
IX 235
IX 236
IV11 237
IV9 238
V-A 239
V-A 240
V-A, IV9 241
VII 242
IV11 243
VII 244
V-A 245
IV9 246
V-A 247
XVII 248
XVII 249
XVII 250
XVII 251
XVII 252
XX 253
XIII 254
XIII 255
XV 256
XV 257
XX 258
XIX 259
XIX 260
XIX 261
XVII 262
XVII 263
XVII 264
XVII 265
XVII 266
XVII 267
XIX 268
XVII 269
XVII 270
XIX 271
XIX 272
XIX 273
XIX 274
XIX 275
XIX 276
XI 277
XVII 278
XIX 279
I 280
I-a 281
I-a 282
I-a 283
I-a 284
I-a 285
I-a 286
I-a 287
I-a 288
I-a 289
I-a 290
I-a 291
I-a 292
I-a 293
I-a 294
I-a 295
I-a 296
I-a 297
I-a 298
I-a 299
I-a 300
I-a 301
I-a 302
I-a 303
I-a 304
I-a 305
I-a 306
I-a 307
I-a 308
I-a 309
I-a 310
I-a 311
I-a 312
I-a 313
I-a 314
I-a 315
I-a 316
I-a 317
I-a 318
I-a 319
I-a 320
I-a 321
I-a 322
I-a 323
I-a 324
I-a 325
I-a 326
I-a 327
I-a 328
I-a 329
I-a 330
I-a 331
I-a 332
I-a 333
I-a 334
XIX 335
XIX 336
XIX 337
XIX 338
XIX 339
XIX 340
XIX 341
XXV 342
XXIV 343
XXVII 344
XXVI 345
XIX 346
XXV 347
handschriften verz. no. 1212 348-353
Beschrijving van de series en archiefbestanddelen
- ALGEMEEN, I.
  - Notulen, a.
    - Concept-notulen van de vergaderingen van de Commissie van Defensie te Woerden van 20 juni, 14 en 27 juli, 8 augustus en 7 september 1787., 1; 5 stukken
    - Concept-notulen van de vergaderingen van de Commissie van Defensie te Woerden over de periode van 18 juni - 9 september 1787., 2; 1 pak
    - Register van notulen van de Commissie van Defensie te Woerden over de periode van 18 juni - 19 september 1787; met rapport van D.J. Canter Camerlingh en M. van Toulon, leden van de Commissie van Defensie, aan de Commissie van Defensie te Woerden van 15 september 1787, inzake de monstering van de uitleggers op de rivieren; met bijlagen., 3; 1 band
      1. Bijlagen van het rapport genummerd van A t/m R.
      2. Bijlage N ontbreekt.
      3. Deze bijlage bevindt zich wel bij het concept-rapport. Zie inv.nr. 217.
  - Ingekomen - en minuten van uitgaande stukken, b.
    - Stukken ingekomen bij de Commissie van Defensie te Woerden in de periode van 28 juni - 16 september 1787., 4; 1 omslag
    - Register van uitgaande brieven van de Commissie van Defensie te Woerden van 18 juni - 31 juli 1787., 5; 1 band
    - Register van uitgaande brieven van de Commissie van Defensie te Woerden van 1 augustus - 17 september 1787. Met bijlagen, met index., 6; 1 band en 7 stukken
  - Resoluties, c.
    - Uittreksels uit de resoluties van de Staten van Holland en West - Friesland uit de periode van 19 juni - 16 september 1787; met bijlagen., 7-10; 4 omslagen
      Gedeeltelijk in druk.
      - 1787 juni 19, 20, 22, 23, 28, 29, 30, 7
        Niet raadpleegbaar
      - 1787 juli 7, 11, 13, 14, 18, 19, 21, 24, 25, 26, 27, 31, 8
      - 1787 augustus 3, 4, 8, 9, 10, 11, 15, 16, 17, 18, 20, 22, 23, 24, 25, 29, 30, 31, 9
      - 1787 september 1, 7, 8, 11, 12, 13, 14, 16, 10
    - Uittreksels uit de resoluties van de Gecommitteerde Raden van de Staten van Holland en West-Friesland van 17 augustus 1787, 15 mei 1788 en 9 december 1788., 1787-1788; 11; 1 omslag
- BIJZONDER, II.
  - DE INSTELLING VAN DE COMMISSIE, A.
    - Uittreksel uit de resoluties van de Staten van Holland en West-Friesland van 7 en 12 juni 1787, inzake de instelling van de Commissie van Defensie., 12; 4 stukken
      1. Gedeeltelijk in druk.
      2. In tweevoud.
    - Brief van L.S. de Kempenaer aan zijn zwager C. van Foreest van 13 juni 1787, waarin hij de namen vermeldt van de leden van de in te stellen Commissie van Defensie en hem vraagt zijn toetreden tot deze Commissie te willen heroverwegen., 13; 1 stuk
  - DE WERKZAAMHEDEN VAN DE COMMISSIE, B.
    - Verdediging te land, I.
      - Algemeen. Ingekomen missiven van:, I.1
        - Commissieleden, a.
          - Missiven van D.J. Canter Camerlingh en M. van Toulon uit Gorinchem aan de andere leden van de Commissie van Defensie te Woerden van 13, 14 en 15 september 1787., 14; 3 stukken
        - Militairen, b.
          - Missiven van officieren en andere militairen aan de Commissie van Defensie te Woerden van 14 juni - 19 september 1787., 15-74; 59 omslagen
            1. Enkele in het Frans.
            2. Alfabetische lijst van afzenders.
            - Chr. d'Aernaut, gepensioneerd militair, van 2 juli 1787., 15
              In net Frans.
            - S. Amandruz, luitenant-kolonel in het regiment Walen van luitenant-kolonel D. Grenier, gelegerd te Jutphaas,4 juli 1787., 16
              In het Frans.
            - J.A. d'Averhoult, kolonel van een regiment artillerie, gelegerd te Utrecht en Nieuwersluis, van 9 en 13 augustus 1787 (met een bijlage) en van 10 en 19 (2 x) september 1787., 17
              Bijlage in het Frans.
            - G.W. Bach, onderluitenant van de compagnie van luitenant-kolonel P.D. du Bois, in het eerste bataljon van kolonel Du Pont, van 2 juli 1787., 18
            - Baron de Bombelles van 13 augustus 1787., 19
            - L.W.P. baron van der Borch, kolonel-commandant van een compagnie huzaren van het regiment van kolonel F.J.O. rijngraaf van Salm, gelegerd te Nieuwersluis, van 30 juni en 17 (2 x), 18 (2 x) en 19 September 1787., 20
            - O. Braet, commies van de Hollandse magazijnen te Nieuwpoort, van 27 juni 1787., 21
            - A.W. Bronkhorst, gepensioneerd kapitein in het regiment van kolonel F. baron de Sternbach, gelegerd te Woerden, van 7 september 1787., 22
            - J.D. Cappes, gelegerd te Utrecht, van 13 september 1787., 23
            - J.M. Cau, commies van de Hollandse magazijnen te Delft, van 27 juni en 21 en 30 augustus 1787., 24
            - J.J. Colfon Aberson, majoor-commandant van het eerste bataljon van het regiment infanterie van generaal-majoor R. Dundas, gelegerd te Nieuwersluis, van 10, 11, 14, 16, 19 en 20 juli, 11 en 20 augustus en 6 en 14 september 1787., 25
            - V. Croly, luitenant-kolonel, van 31 juli 1787., 26
            - W.E. Dompseler, luitenant, vaandrig van de Hollandse garde, van 24 juni 1787., 27
            - J. Eckhardt Nieupoort, kapitein in het tweede bataljon van generaal-majoor F.Ch.W. graaf van Bijlandt, gelegerd te 's-Gravenhage van 8 juli 1787., 28
            - H.A. Ghijsen, ritmeester in het regiment cavalerie van luitenant-generaal W. landgraaf van Hessen-Philipsthall, gelegerd te 's-Gravenhage, van 5 augustus 1787., 29
            - D. van Guericke, kolonel-commandant van een compagnie van het regiment van F.J.O. rijngraaf van Salm, gelegerd te Halfweg, van 19 en 20 september 1787., 30
            - Chr. Hackett, kapitein en commandant van een compagnie in het tweede bataljon van het regiment infanterie van generaal-majoor J. Stuart, gelegerd te Schoonhoven, van 6 juli en 3 september 1787., 31
            - C. Helwig, luitenant in het eerste bataljon van het regiment van kolonel A.J.H.M. baron van Pabst, gelegerd te Naarden, van 8 juli 1787., 32
            - T.C. Herzeele, majoor-commandant, gelegerd te Muiden, van 10 september 1787., 33
            - G.L.D. Hessen (-Cassel) van 6 en 13 augustus 1787., 34
            - B. van der Heijden, majoor in het regiment van kolonel Ph. von Meijern, van 21 en 25 augustus 1787., 35
            - J. Hombach, onder-luitenant van de compagnie van luitenant-kolonel P.D. du Bois in het bataljon van het regiment artillerie van kolonel Du Pont, gelegerd te Vreeswijk, van 17 augustus 1787., 36
            - W.S. Hoogenheim, luitenant-kolonel van het eerste bataljon van het regiment infanterie van luitenant-generaal J.A. baron van Hardenbroek, gelegerd te Vianen, van 12, 14 en 22 juli 1787., 37
            - J. de Jongh, kapitein in het tweede bataljon van het regiment van luitenant-generaal J.A. baron van Hardenbroek, gelegerd te Vianen van 14 juni 1787., 38
            - W.L. Ladenius, luitenant bij een compagnie artillerie van het regiment van luitenant-kolonel A. Gelinck, gelegerd te Utrecht, van 19 augustus 1787., 39
            - A. Langenbergh, bombardier in het regiment artillerie van kolonel J.A. baron d'Averhoult, van 4 september 1787., 40
            - Chr. Logau, kolonel-commandant van het regiment infanterie van ge-neraal-majoor F.Ch.W. graaf van Bijlandt, gelegerd te IJsselstein, van 11 en 21 juli en van 8 augustus 1787., 41
            - J. Mascheck, majoor in het regiment van generaal-majoor F.Ch.W. graaf van Bijlandt, gelegerd te IJsselstein, van 4, 6, 8, 9 en 14 september 1787., 42
            - J.A. baron de Matha, kolonel-commandant van de linker vleugel van het cordon, gelegerd te Naarden, van 17 juli en 4, 6 en 30 (met bijlagen) augustus en 12 en 13 september 1787 en z.d., 43
            - Ph. von Meijern, kolonel van een regiment infanterie van 13 september 1787., 44
            - J. Nicholson, kapitein in het regiment van generaal-majoor R. Dundas, gelegerd te Muiden, van 12, 19, 22 en 24 juli 1787., 45
            - P. van Oldenneel, (luitenant-kolonel in het regiment infanterie van kolonel Ph. von Meijern), gelegerd te Utrecht, van 30 augustus 1787., 46
            - B. Onderwater, luitenant-generaal van een regiment infanterie, van 5 augustus 1787., 47
            - J. van Opstall, commies van de Hollandse magazijnen te Geertruidenberg, van 1 juli 1787., 48
            - A. Pabst, provoost van het garnizoen van 's-Gravenhage, van 9 augustus 1787., 49
            - J.F.J. du Paternostre du Montlion, majoor in het regiment infanterie van generaal-majoor D. Grenier, gelegerd te Vreeswijk, van 15 en 31 augustus 1787., 50
            - A.H.J. van der Plaat, luitenant-ingenieur, van 7 juli en 16 augustus 1787., 51
            - G. van der Pol, kolonel-commandant in het regiment infanterie van generaal-majoor D. Grenier, gelegerd te Vreeswijk, van 23 juli 1787., 52
            - J.P. Poosen, luitenant-kolonel, commandant van het tweede bataljon van het regiment infanterie van generaal-majoor F.Ch.W. graaf van Bijlandt, gelegerd te 's-Gravenhage, van 5 juli 1787., 53
            - De la Prade, kolonel van een regiment cavalerie, van 12, 13 (2 x), 14, 18 en 22 juli, 27 en 28 augustus en 2 september 1787., 54
            - A.J. de Ringler, kapitein in de compagnie van kolonel M.E.H. van Citters, in het regiment infanterie van generaal-majoor D. Grenier, gelegerd te Gorinchem, van 6 september 1787., 55
            - J. Rochell, luitenant-kolonel in het tweede bataljon van het regiment infanterie van luitenant-generaal B. Onderwater, gelegerd te Weesp, van 5 en 10 augustus 1787., 56
            - A. van Rijssel, generaal-majoor, commandant van een compagnie in het tweede bataljon van het regiment infanterie van luitenant-generaal J.A. baron van Hardenbroek, van 4 juli en 17, 18 (2 x) 19 (2 x) (met bijlagen) september 1787., 57
            - L. de Salengre, kapitein in het regiment van generaal-majoor F.Ch.W. graaf van Bijlandt, gelegerd te 's-Gravenhage, van 1 augustus 1787., 58
            - W. Smets en W. Lamers, wachtmeesters in het regiment cavalerie van luitenant-generaal W. landgraaf Hessen Philipsthall, z.d., 59
            - E. Spiegel Elias, majoor in het tweede bataljon van het regiment infanterie van kolonel A.J.H.M. baron van Pabst, gelegerd te 's-Gravenhage, van 5 juli 1787., 60
            - J. Spoors, auditeur-militair te Woerden, van 31 juli 1787., 61
            - F. baron de Sternbach, kolonel van een regiment infanterie, gelegerd te Geertruidenberg, van h en 12 juli, en 1, 17 (met een bijlage) en 20 augustus en 6, 9, 12 en 13 (2 x) (met een bijlage) september 1787., 62
              Waarvan enige in het Frans.
            - R. baron Sulyard de Leefdael, kolonel van een regiment infanterie, gelegerd te Woerden, van 17 (2 x), 18 en 19 september 1787., 63
            - E.S. Swaen, kolonel-commandant in het regiment van luitenant-generaal F. prins van Hessen-Kassel, van 3 september 1787., 64
            - J.W. Thierry, kapitein, gelegerd te Uithoorn, van 20, 23 en 24 juni 1787., 65
            - J.G. Ulifex, auditeur-militair te Utrecht, van 18 juli 1787., 66
            - P. de Verdun, kolonel-commandant van het tweede bataljon van het regiment infanterie van generaal-majoor H. Pallardy, gelegerd te Bergen op Zoom, van 26 juli 1787., 67
            - P.F. Verster, luitenant-kolonel in het regiment dragonders van luitenant-generaal W. landgraaf van Hessen-Philipstall, gelegerd te Maastricht, van 11 september 1787., 68
            - Wasergé, majoor, van 10 september 1787., 69
            - W.Ph. Watson, majoor in het tweede bataljon van het regiment infanterie van generaal-majoor R. Dundas, gelegerd te Hoorn, van 12 juli 1787., 70
            - R.W. Wullen, "extra ordinaire" ingenieur bij de genie, van 5 augustus 1787., 71
            - N.N., commandant, gelegerd te Muiden, van 15 augustus 1787., 72
            - P. de M., van 5 juli 1787 (met een bijlage, 1787)., 73
            - N.N., gelegerd te Weesp, (eind september) 1787; afschrift., 74
        - F.J.O. rijngraaf van Salm, c.
          - Missiven van kolonel F.J.O. rijngraaf van Salm aan de Commissie van Defensie te Woerden van 23 juni - 19 september 1787., 75; 1 omslag
            Zie ook inv.nrs. 296 en 299-300.
            1787 juni 23
            1787 juli 6, 7, 8 (2 x), 9, 16 (met bijlagen), 21 (2 x), 26, 27
            1787 augustus 29
            1787 september 1, 6, 8, 10, 11, 12, 13 (2 x), 17 (2 x), 18 (2 x), 19 (2 x)
        - Gewestelijke instellingen, d.
          - Missiven van de Gecommitteerde Raden van het Noorderkwartier aan de Commissie van Defensie te Woerden, Met bijlagen., 1787; 76; 1 omslag
            1787 juli 4, 5, 6 (met een bijlage), 10, 16, 20, 23 (met een bijlage)
            1787 augustus 16
            1787 september 12
          - Missiven van de Gecommitteerde Raden van het Zuiderkwartier aan de Commissie van Defensie te Woerden, 1787. Met bijlagen., 77; 1 omslag
            1787 juni 25 (2 x) (met een bijlage), 30
            1787 juli 3, 4, 6, 10 (2 x) (met bijlagen), 12 (met een bijlage), 13, 14, 23 (met een bijlage), 27
            1787 augustus 2, 7, 9 (met een bijlage), 13, 20, 21, 27
            1787 september 3, 7, 13 (met een bijlage), 17
          - Missiven van de Commissie tot het Defensiewezen van Overijssel aan de Commissie van Defensie te Woerden van 1 en 9 juli 1787., 78; 2 stukken
          - Missiven van de Staten van Utrecht aan de Commissie van Defensie te Woerden., 1787; 79; 4 stukken
            1787 juni 26
            1787 juli 6, 24
            1787 augustus 17
        - Regionale en stedelijke instellingen, e.
          - Stadsbesturen en gerechtelijke instanties, e.1
            Alfabetisch op plaatsnaam geordend.
            - Missiven van de Commissie van de Raad tot het Defensiewezen te Amsterdam aan de Commissie van Defensie te Woerden van 19 juni - 15 september 1787. Met bijlagen., 80; 1 omslag
              1787 juni 19, 22 (2 x), 27, 29, 30
              1787 juli 2, 5, 9 (2 x) (met een bijlage), 10, 11, 12, 14, 15, 16, 17, 21, 23, 24 (met een bijlage), 27
              1787 augustus 2, 9, 10, 12, 14, 17, 18, 20, 24, 25, 29
              1787 september 1 (met een bijlage), 2, 3, 6, 11, 12, 13, 15 (met een bijlage)
            - Missiven van het stadsbestuur van Asperen aan de Commissie van Defensie te Woerden van 4, 8 en 23 augustus 1787., 81; 3 stukken
            - Missiven van de "Geregte" van de stad en de baronie van Asperen aan de Commissie van Defensie te Woerden van 4 en 24 augustus 1787., 82; 2 stukken
            - Missiven van de Commissie van het Defensiewezen van de stad Dordrecht aan de Commissie van Defensie te Woerden van 5 juli - 14 september 1787. Met bijlagen., 83; 1 omslag
              1787 juli 5, 12 (met een bijlage), 13, 24, 25
              1787 augustus 11, 15, 20, 25
              1787 september 3 (met bijlagen), 10, 14 (met een bijlage)
            - Missiven van de baljuw en de Hoge Vierschaar van Zuid-Holland te Dordrecht aan de Commissie van Defensie te Woerden van 25 juli en 10 september 1787., 84; 2 stukken
            - Missive van de Commissie van het Defensiewezen van de stad Franeker aan de Commissie van Defensie te Woerden van 3 september 1787., 85; 1 stuk
            - Missiven van het stadsbestuur van Gorinchem aan de Commissie van Defensie te Woerden van 18 juni - 25 juli 1787., 86; 6 stukken
              1787 juni 18, 23 (2 x)
              1787 juli 7, 12, 25
            - Missiven van de Commissie tot het Defensiewezen van de stad Gorinchem aan de Commissie van Defensie te Woerden van 1 juli - 12 september 1787., 87; 1 omslag
              1787 juli 1, 4, 11, 15
              1787 augustus 2 (2 x), 6, 14, 16, 22
            - Missiven van W. van der Hoeve, burgemeester van Gouda, aan de Commissie van Defensie te Woerden van 14 en 20 augustus 1787., 88; 2 stukken
            - Missiven van J. Couperus, baljuw van Gouda, aan de Commissie van Defensie te Woerden., 10 juli en 4, 9 en 24 augustus 1787; 89; 4 stukken
            - Missiven van de Commissie tot het Defensiewezen van de stad Groningen aan de Commissie van Defensie te Woerden van 14 juli - 15 september 1787., 90; 4 stukken
              1787 juli 14
              1787 augustus 20, 21
              1787 september 15
            - Missiven van het stadsbestuur van Heukelum aan de Commissie van Defensie te Woerden van 4, 9 en 21 augustus 1787., 91; 3 stukken
            - Missive van P.C. Hoijnck van Papendrecht, drossaard van Heusden, aan de Commissie van Defensie te Woerden van 7 juli 1787., 92; 1 stuk
            - Missiven van de burgemeester van Heusden aan de Commissie van Defensie te Woerden van 1, 6, 8 en 11 augustus 1787. Met een bijlage., 93; 5 stukken